臺灣宜蘭地方法院刑事判決　　　　　　　　94年度易字第86號
公　訴　人　臺灣宜蘭地方法院檢察署檢察官
被　　　告　甲○○　男　52歲.
上列被告因竊盜案件，經檢察官提起公訴（94年度偵字第309號
），本院判決如下：
    主  文
甲○○竊盜，累犯，處拘役伍拾日，如易科罰金，以參佰元折算
壹日。
    事  實
一、甲○○前曾因竊盜案件，多次遭法院判處罪刑確定，最近二
    次分別經本院以91年度宜簡字第162號、92年度易字第332號
    判決判處有期徒刑6月、10月確定，經接續執行後，甫於93
    年11月30日縮刑期滿執行完畢。詎其猶不知悔改，於94年1
    月15日14時許，在宜蘭縣宜蘭市○○路○段102號乙○○管理
    之「全家便利商店」購物時，竟基於意圖為自己不法所有之
    犯意，趁乙○○疏未注意之際，徒手竊取店內商品陳列架上
    、市價為新臺幣（下同）299元之VSOP洋酒1瓶，並將之藏置
    於所穿外套口袋內而攜出店外，得手後旋騎駛機車離去，嗣
    因乙○○發覺有異，調閱店內監視錄影畫面後，發現上情遂
    報警而循線查獲。
二、案經乙○○訴由宜蘭縣警察局宜蘭分局報請臺灣宜蘭地方法
    院檢察署檢察官偵查起訴。
    理  由
一、訊據被告甲○○固坦承「伊於94年1月15日14時許，在宜蘭
    縣宜蘭市○○路○段102號乙○○管理之『全家便利商店』購
    物時，將店內商品陳列架上之VSOP洋酒1瓶（市價299元）取
    走，將之置於伊所穿外套口袋內，嗣於同日14時10分結帳時
    ，伊未將該瓶洋酒取出結帳，即騎駛機車離去。」等事實不
    諱，然矢口否認涉有竊盜之犯行，辯稱：「我當初拿洋酒的
    時候，沒有要偷的意思，是因為洋酒比較重，且我手上有拿
    餅乾，我怕洋酒、餅乾掉了，所以把洋酒放在口袋內，用另
    外一隻手壓住餅乾。回家後才發現沒有結帳，我一時貪心就
    沒有再去跟老闆講。我已經把洋酒的錢補給便利商店。」云
    云，經查：
（一）上揭犯罪事實，業據證人乙○○證述綦詳，並有贓物認領
      保管單、全家便利商店94年1月15日14時10分之收銀機統
      一發票各1件在卷可稽。
（二）其次，被告於94年1月15日14時許，在宜蘭縣宜蘭市○○
      路○段102號全家便利商店購物時，「被告右手放在右褲袋
      內，左手拿長方體盒狀物品約四個相疊。被告把右手伸到
      左胸口袋，轉身後，以右手拿架上的酒，張望後轉身將酒
      放入左胸口袋內，右手並未持任何物品。其後又觀看架上
      陳列的物品，蹲下身看架上陳列的物品，並未再選拿其他
      物品，後即離開，未出現在畫面上。」等情，業據本院當
      庭勘驗該商店之監視錄影帶畫面查明屬實，並有翻拍相片
      4張在卷可稽。依此，堪認被告購物當時，其左手所持之
      物品並未有不穩掉落之虞，否則被告豈可用左手單手持物
      ，而將右手置於右褲袋，並得以右手取走商品陳列架上之
      酒，且將酒置於自身左胸口袋內，故被告辯稱「是因為洋
      酒比較重，且我手上有拿餅乾，我怕洋酒、餅乾掉了，所
      以把洋酒放在口袋內，用另外1支手壓住餅乾。」云云，
      顯非實情，自不足採信。
（三）再者，若被告真係忘記將置於所穿外套口袋內之VSOP洋酒
      取出結帳，則其於回家後發現上情後，理應立即返回宜蘭
      縣宜蘭市○○路○段102號之全家便利商店，告知店員上情
      ，並支付價金，迺被告既未立即主動返店補付VSOP洋酒價
      金，且於當日15時8分許，再到上開便利商店購物時（被
      告於警、偵訊時自承，並有全家便利商店94年1月15日15
      時8分之收銀機統一發票1件在卷可稽，見警卷第4、13頁
      及偵查卷第23頁），仍未主動告知店員上情及補付VSOP洋
      酒價金，直至警方受理證人受理乙○○報案，而於94年1
      月19 日通知其到案接受詢問時，方被動補付VSOP洋酒價
      金299元予全家便利商店。依此，足徵被告確實係故意未
      將藏置於所穿外套口袋內之VSOP洋酒取出結帳。被告事後
      藉詞忘記結帳，並補付299元之舉動，無非係冀圖以此脫
      免刑責，自無從採為認定對其有利事實之依據。
（四）從而，由被告無故將VSOP洋酒藏置於所穿外套口袋內，且
      故意未取出結帳付款之事實，已堪認定被告自始確有竊取
      該瓶洋酒之犯意，被告所辯「我當初拿洋酒的時候，沒有
      要偷的意思，回家後才發現沒有結帳，我一時貪心就沒有
      再去跟老闆講。」云云，要屬事後卸責之語，諉無足取。
（五）綜上所述，本件事證已臻明確，被告之犯行堪以認定，應
      依法論科。
二、核被告所為，係犯刑法第320條第1項之竊盜罪。又被告前曾
    因竊盜案件，多次遭法院判處罪刑確定，最近二次分別經本
    院以91年度宜簡字第162號、92年度易字第332號判決判處有
    期徒刑6月、10月確定，經接續執行後，甫於93 年11月30日
    縮刑期滿執行完畢等事實，有卷附之臺灣高等法院被告前案
    紀錄表1件可資參照，其於有期徒刑之執行完畢後，五年以
    內再犯有期徒刑以上之本罪，為累犯，應依法加重其刑。爰
    審酌被告之素行、智識程度；犯罪之動機、目的、手段、所
    得財物價值；犯後雖已賠償被害人，惟仍飾詞否認犯行之態
    度等一切情狀，量處如主文所示之刑，並諭知易科罰金之折
    算標準，以示警懲。
據上論斷，應依刑事訴訟法第299條第1項前段，刑法第320條第1
項、第47條、第41條第1項前段，罰金罰鍰提高標準條例第1條前
段、第2條，判決如主文。
本案經檢察官陳嘉瑜到庭執行職務。
中　　華　　民　　國　　94　　年　　6　　月 　　29　 　日
                  臺灣宜蘭地方法院刑事第四庭
                      審判長法  官  林 惠 玲
                            法  官  蔡 仁 昭
                            法  官  劉 家 祥
以上正本證明與原本無異。
如不服本判決，應於判決送達後10日內，向本院提出上訴狀（應
附繕本）。
                            書記官  邱 淑 秋
中　　華　　民　　國　　94　　年　　6 　　月　　30　　日
附錄本案論罪科刑法條全文：
刑法第320 條第1項
意圖為自己或第三人不法之所有，而竊取他人之動產者，為竊盜
罪，處五年以下有期徒刑、拘役或五百元以下罰金。
